臺北高等行政法院裁定
　　　　　　　　　　　　　　　　　　 95年度訴字第04488號
原　　　告　臺灣葛瑞塔股份有限公司
代　表　人　甲○○（董事長）
被　　　告　經濟部智慧財產局
代　表　人　蔡練生（局長）
上列當事人間因新型專利舉發事件，原告不服經濟部中華民國95
年12月6日經訴字第09506065140號訴願決定，提起行政訴訟，本
院裁定如下：
    主　文
原告之訴駁回。
訴訟費用由原告負擔。
    理　由
一、按行政訴訟法第107 條第1 項規定：「原告之訴，有左列各
    款情形之一者，行政法院應以裁定駁回之。但其情形可以補
    正者，審判長應定期間先命補正…十、起訴不合程式或不備
    其他要件者（第1 項）。」同法第4 條第1 項規定：「人民
    因中央人民因中央或地方機關之違法行政處分，認為損害其
    權利或法律上之利益，經依訴願法提起訴願而不服其決定，
    或提起訴願逾三個月不為決定，或延長訴願決定期間逾二個
    月不為決定者，得向高等行政法院提起撤銷訴訟。」是以提
    起撤銷訴訟，須以經過訴願為其前提，其未經過訴願程序，
    遽行提起行政訴訟，屬不備起訴之要件，應依行政訴訟法第
    107 條第1 項第10款後段規定裁定駁回之。次按「訴願代理
    人應於最初為訴願行為時，向受理訴願機關提出委任書。」
    、「訴願應具訴願書，載明左列事項，由訴願人或代理人簽
    名或蓋章：一、訴願人之姓名、出生年月日、住、居所、身
    分證明文件字號。如係法人或其他設有管理人或代表人之團
    體，其名稱、事務所或營業所及管理人或代表人之姓名、出
    生年月日、住、居所。二、有訴願代理人者，其姓名、出生
    年月日、住、居所、身分證明文件字號。三、原行政處分機
    關。四、訴願請求事項。五、訴願之事實及理由。六、收受
    或知悉行政處分之年、月、日。七、受理訴願之機關。八、
    　證據。其為文書者，應添具繕本或影本。九、年、月、日
    。」、「受理訴願機關認為訴願書不合法定程式，而其情形
    可補正者，應通知訴願人於二十日內補正。」、「訴願事件
    有左列各款情形之一者，應為不受理之決定：一、訴願書不
    合法定程式不能補正或經通知補正逾期不補正者。…」亦經
    訴願法第34條、第56條第1 項、第62條及第77條第1 款定有
    明文。
二、原告起訴意旨略以：原告已依法於95年10月12日提起訴願，
    並於95年10月20日申請展延60天提出訴願理由，惟訴願機關
    竟罔顧原告權益，於95年10月27日發文（原告於11月2 日收
    受）通知原告於文到之次日起20日內，補正訴願理由書正、
    副本各乙份及檢附委任書正本，惟原告已於申請展延時表明
    本件相關案件及事證極為複雜，非三言兩語可以敘明，且原
    告訴願代理人簡世雄自95年10月30日起因病於亞東醫院開刀
    ，後轉入臺北市聯合醫院忠孝分院手術，引發多重併發症，
    導致胃出血，腎、心、肺衰竭，醫院二度發出病危通知，最
    後轉院至臺北榮總加護病房，並收受第三張之病危通知。另
    一代理人張世娟（即簡世雄人之妻）須終日守候照顧，直到
    95年12月9 日始出院在家休養，是訴願機關之補正函文明顯
    強人所難，訴願決定實罔顧情理云云。經查，本件原告前因
    第00000000號「造形CD」新型專利舉發事件（NO2 ），不服
    被告95年9 月15日（95）智專三（二）04059 字第0952075
    9430號專利舉發審定書所為之舉發成立，撤銷第00000000號
    「造形CD」專利權之處分（下稱原處分），於95年10月13日
    由訴願代理人簡世雄、張世娟代理原告向被告提出訴願書轉
    向經濟部提起訴願，上開訴願書未記載訴願之理由，另原告
    訴願代理人簡世雄、張世娟僅於訴願書附具委任狀影本，未
    於最初為訴願行為時，向受理訴願機關提出委任書，嗣訴願
    機關於95年10月27日以經訴字第09506141740 號函命原告於
    文到次日起20日內補正訴願理由及委任書正本，並告知逾期
    不補正之法律效果，該函業於95年10月31日送達原告訴願代
    理人簡世雄及張世娟地址（臺北市○○○路○ 段90號13樓之
    4 ），由該址（安和大廈A 棟）管理室管理員許國雄蓋章收
    受各情，有原告95年10月13日訴願書（含委任狀影本）、經
    濟部95年10月27日以經訴字第095061417 40號函（暨送達證
    書）附訴願卷第4 頁至第10頁可稽，堪信為真實，據此，原
    告提起訴願，訴願書未記載訴願理由，亦未提出委任書，於
    法未合，經訴願機關限期20日命其補正，原告迄至訴願機關
    決定不受理前均未依限補正，訴願機關乃以其訴願程式不備
    ，決定不受理，揆諸首揭規定，自無違誤。又原告提起本件
    撤銷訴訟，須以經過合法訴願為其前提，其未經過合法訴願
    程序，遽行提起行政訴訟，揆諸前開說明，自有起訴不備其
    他要件之違法，且依其情形無從補正，應以裁定駁回之。
三、據上論結，本件原告之訴不合法，爰依行政訴訟法第107 條
    第1項第10款、第104條、民事訴訟法第95條、第78條之規定
    ，裁定如主文。
中　　華　　民　　國　　96　　年　　2 　　月　　9 　　日
                         第一庭審判長法  官　王立杰
                                     法  官　楊莉莉
                                     法  官　周玫芳
上為正本係照原本作成。
如不服本裁定，應於送達後10日內向本院提出抗告狀（須按他造
人數附繕本）。
中　　華　　民　　國　　96　　年　　2 　　月　　9   　日
            　　　　　　           　書記官  何閣梅
